臺灣彰化地方法院民事裁定
　　110年度監宣字第406號
聲  請  人  林家穎  


相  對  人  林佳興  

關  係  人  林曉萍    住○○市○區○○路000巷00弄00○0                           號  
            林君蓉  
                      居臺中市○區○○路000巷00弄00○0     號   
            林和展  
            廖淑惠  
上列聲請人聲請監護宣告事件，本院裁定如下：
    主    文
宣告林佳興（民國00年0月00日生、身分證統一編號：Z00000000
0號）為受輔助宣告之人。
選定林家穎（民國00年0月0日生、身分證統一編號：Z000000000
號）為受輔助宣告之人之輔助人。
聲請程序費用由受輔助宣告之人林佳興負擔。
    理    由
一、聲請意旨略以：聲請人及關係人林曉萍係相對人之三姊、長
    姊。相對人自幼即診斷為中度智能障礙，並領有身心障礙證
    明，致不能為意思表示或受意思表示，或不能辨識其意思表
    示之效果之情形，爰聲請對相對人為監護之宣告，且請求選
    定聲請人為相對人之監護人，同時指定關係人林曉萍為會同
    開具財產清冊之人，倘不符監護宣告之要件，則請求改為對
    相對人為輔助宣告等語。
二、按「對於因精神障礙或其他心智缺陷，致不能為意思表示或
    受意思表示，或不能辨識其意思表示之效果者，法院得因本
    人、配偶、四親等內之親屬、最近一年有同居事實之其他親
    屬、檢察官、主管機關或社會福利機構之聲請，為監護之宣
    告」、「法院對於監護之聲請，認為未達民法第14條第1項
    之程度者，得依民法第15條之1第1項規定，為輔助之宣告」
    、「法院對於監護之聲請，認為未達監護宣告之程度，而有
    輔助宣告之原因者，得依聲請或職權以裁定為輔助宣告」，
    民法第14條第1項及第3項、第15條之1第1項，家事事件法第
    174條第1項分別定有明文。
三、經查，聲請人主張之事實，業據其提出戶籍謄本、身心障礙
    證明（中度）為證，並經本院在鑑定人衛生福利部彰化醫院
    醫師王鴻松前訊問相對人，相對人能回答其出生年月日、身
    分證字號、畢業學校、並陳述自己會購票搭乘公車及火車、
    父母姓名、7加2、8加3、姊姊人數及姓名、二姊結婚與否，
    但對於父親生日、18加35、12加12、12加5、15減7、8減3、
    二姊夫姓名則回答錯誤或答以不知，有本院勘驗筆錄乙份在
    卷可稽。其次，本院就相對人之精神、心智狀況訊問鑑定人
    ，並由鑑定人實施鑑定，認「相對人雖然有工作，但工作內
    容簡單（搬草皮和搬東西），可以買餅乾和飲料，但不會算
    錢，不會使用存摺，自己無法完成重要的財產行為（不動產
    、汽車買賣、住宅增改建、金錢借貸等）」、「相對人從小
    有智能障礙，目前已33歲，有中度智能障礙手冊，回復可能
    性低。」，並判定「基於受鑑定人有精神上之障礙（智能障
    礙）其程度達中度，對於管理處分自己財產有給予經常性協
    助之必要，回復之可能性低，可為輔助宣告」等語，亦有成
    年監護（輔助）鑑定書乙份在卷可稽，經核與本院訊問結果
    相符，應係實在，堪認相對人精神、心智狀況雖低於普通人
    之平均程度，但非完全不能辨識其意思表示之效果，尚未達
    應受監護宣告之程度，惟其辨識能力顯有不足，仍有受輔助
    之必要，爰依聲請裁定相對人為受輔助宣告之人。
四、末查，聲請人為相對人之三姊，相對人之長姊林曉萍、二姊
    林君蓉、父林和展、母廖淑惠均同意由聲請人擔任監護人，
    有戶籍謄本、親屬系統表、同意書在卷可參。本院審酌聲請
    人為相對人之三姊，34歲，彼此關係密切，且聲請人亦同意
    擔任相對人之輔助人，認由聲請人擔任輔助人，應符合相對
    人之最佳利益。是聲請人聲請為上開選定，合於民法第1111
    條、第1111條之1、第1113條之1規定，亦應准許。
五、爰依家事事件法第177條第2項、第164條第2項，裁定如主文
    。
中　　華　　民　　國　　111 　年　　1 　　月　　28　　日
                    家事法庭  法  官  康弼周
上列為正本係照原本作成。
如對本裁定抗告，須於裁定送達後10日內向本院提出抗告狀，並
繳納抗告費用新臺幣1,000元。
中　　華　　民　　國　　111 　年　　1 　　月　　28　　日
                              書記官  魏巧雯